# ИВАН ФЕОКТИСТОВ

PYTHON/JS DEVELOPER

### КОНТАКТЫ:

- телефон: +7-985-347-14-68
- e-mail: bass.valle@gmail.com
- telegram: @Int\_Algambra
- github: github.com/IntAlgambra
- website: bassvalle.pythonanywhere.com

### НАВЫКИ

#### PYTHON:

- Разработка бэкенда на Flask и Django
- Работа с базами данных через SQLAlchemy
- Разработка телеграм ботов.
- Объектно-ориентированное программирование

#### JAVASCRIPT:

- Уверенное знание основ языка
- Асинхронный JS: Promises, fetch, async/await
- Объектно-ориентированное программирование на JS
- Разработка с использованием Vue.js
- Тестирование с использованием Jest
- Организация проектов в Webpack

### HTML/CSS:

- Адаптивная верстка
- CSS Flexbox и CSS Grid
- Bootstrap фреймворк
- Materialize фреймворк

#### ПРОЧЕЕ:

- Настройка VDS с Apache/Nginx
- Работа с Git
- Оновы работы с Linux
- FDM и DMLS 3D печать
- Программирование Arduino.
- Английский язык на уровне upperintermediate

### ОБО МНЕ:

Добрый день! Меня зовут Иван и я ищу работу javascript/python разработчиком. Я изучал программирования на python и JS в течении последних двух лет, работая инженером в аэрокосмической промышленности. На данный момент у меня нет опыта коммерческой разработки, но я полон энтузиазама и желания работать над интересными проектами.

### ОПЫТ РАБОТЫ:

#### ФРИЛАНС

MACTEPCKAS FANDOM3DPRINT A A P 2018 - NO H.B.

- 3D моделирование и 3D печать деталей на заказ
- Обслуживание и модернизация 3D принтеров
- Ведение аккаунтов в социальных сетях

#### ИНЖЕНЕР-ПРОГРАММИСТ

ФГУП "ЦИАМ ИМ. БАРАНОВА" | АВГ 2019 - МАР 2020

- Подготовка заданий на 3D печать
- Изменение 3D моделей под требование 3D печати
- Обслуживание оборудования на участке аддитивных технологий

#### ИНЖЕНЕР-КОНСТРУКТОР

АО "НПЦ ГАЗОТУРБОСТРОЕНИЯ САЛЮТ" ИЮН 2016 - АПР 2018

- Аэродинамический расчет компрессорной части ГТД
- Составление методических указаний по расчету ГТД
- Анализ результатов испытаний компрессоров ГТД

### ОБРАЗОВАНИЕ:

## **ИНЖЕНЕР-КОНСТРУКТОР АВИАЦИОННЫХ ДВИГАТЕЛЕЙ** МГТУ ИМ Н. Э, БАУМАНА | 2011 - 2017

Получил специальность "инженер-конструктор авиационных и ракетных двигателей" в МГТУ им Н. Э. Баумана. Полностью закончил курс обучения, защитил дипломный проект "Турбовинтовой двигатель с регенерацией тепла для малой авиации" на оценку "отлично"

### JAVASCRIPT И VUE.JS (ОНЛАЙН-КУРС)

ПЛАТФОРМА UDEMY | 2019 - ПО Н.В.

Прошел курс по Javascript и Vue.js. При прохождения курса освоил основы языка Javascript, концепции ООП и асинхронного программирования на JS, приобрел опыт тестирования с использованием Jest и организации проектов с помощью Webpack. Изучил основы Vue.js и выполнил на нем несколько проектов.

### PYTHON FULL-STACK DEVELOPMENT (ОНЛАЙН-КУРС)

ПЛАТФОРМА GEEKBRAINS | 2018

Освоил программирование на Python, разработку бэкенда с использованием Django, основы HTML и CSS.